臺灣嘉義地方法院民事裁定　　　　　　　100年度監宣字第1號
聲　請　人　林晉昇
關　係　人　詹林秋燕
上列聲請人聲請監護宣告事件，本院裁定如下：
    主    文
宣告林盧綢（女，民國○○年○ 月○日生，身分證統一編號：Ｚ0000
00000號）為受監護宣告之人。
選定林晉昇（男，民國○○年○ 月○○日生，身分證統一編號：Ｚ000
000000號）為受監護宣告之人林盧綢之監護人。
指定詹林秋燕（女，民國○○年○ 月○○日生，身分證統一編號：Ｚ0
00000000號）為會同開具財產清冊之人。
聲請費用新臺幣壹仟元由受監護宣告之人林盧綢負擔。
    理    由
一、聲請意旨略以：聲請人為林盧綢之次子，林盧綢自民國99年
    3 月間起因車禍致意識呈現時空錯置現象，雖延醫診治，但
    不見起色，近日甚且已精神障礙（或其他心智缺陷）至不能
    為意思表示或受意思表示（或不能辨識其意思表示之效果）
    ，為此依民法第14條第1 項、民事訴訟法第597 條規定，聲
    請對其為監護宣告，並依民法第1111條規定選定聲請人林晉
    昇為受監護宣告之人之監護人，暨指定詹林秋燕為會同開具
    財產清冊之人等語。
二、經查，聲請人主張之事實，已據提出戶籍謄本、嘉義縣私立
    慶安老人長期照顧中心住民入住就養證明書影本、身分證影
    本、中華民國身心障礙手冊影本各1 份為憑；又本院審驗林
    盧綢之精神及心智狀況，在鑑定人前點呼林盧綢之姓名、年
    籍等事項，其對點呼姓名可正確回答，可認得聲請人係其兒
    子，惟經法官詢問其現在人在何處及幾歲，其回答：這裡是
    我家，在這裡住10幾年，現在5 、60歲（均與事實不符）等
    語，並斟酌戴德森醫療財團法人嘉義基督教醫院精神科主治
    醫師趙星豪所為之鑑定結果，認須待心理測驗後才能得知，
    目前狀況現場無法判定是否符合，須進一步做心理衡鑑後方
    能判定等語，另經該醫院鑑定結果，認林盧綢自99年2 月車
    禍受傷，之後就漸漸出現記憶力退化及日常生活功能喪失的
    症狀，並因此住進老人長照中心，並於99年8 月17日經評估
    後診斷為中度失智，且記憶及生活功能均持續退化，在心理
    測驗時，林盧綢意識清醒，與人有眼神接觸，能理解部分指
    導語，但語言表達簡短，智能評估林盧綢之智商69，已達輕
    度智能不足之程度，在失智量表評估項目上，林盧綢已呈現
    重度失智狀態，認知功能嚴重退化，且比較99年8 月17日之
    評估結果，顯見其功能仍持續退化中，林盧綢在鑑定時，立
    即記憶及短期記憶均很差，在表達意思後經常忘記自己表達
    的內容，故林盧綢因其心智障礙，雖仍能為意思表示及受意
    思表示，但已無辨識意思表示效果之能力，有本院100 年1
    月11日之勘驗筆錄及精神鑑定報告書各1 份附卷可憑，故聲
    請人聲請對林盧綢為監護之宣告，為有理由，應予准許。
三、次查，聲請人為受監護宣告人林盧綢之次子，並經親屬成員
    決議由聲請人擔任受監護宣告人林盧綢之監護人，亦有親屬
    會議紀錄及戶籍謄本各1 份在卷可稽。本院參酌前揭各節，
    認由聲請人任監護人，符合受監護宣告之人林盧綢之最佳利
    益，爰選定聲請人為監護人；又詹林秋燕係受監護宣告人林
    盧綢之長女，並經親屬成員決議指定為會同開具財產清冊之
    人。
四、爰裁定如主文。
中    華    民    國   100    年    2     月    22    日
                   家事庭     法  官  洪嘉蘭
正本係照原本作成。
如不服本裁定關於選定監護人及指定會同開具財產清冊之人等部
分，應於送達後十日內向本院提出抗告狀，並繳納抗告費新臺幣
1千元；其餘關於宣告監護之部分，不得抗告。
中    華    民    國   100    年    2     月    22    日
                              書記官  許家瑜